【裁判字號】    90,上易,1494
【裁判日期】    900920
【裁判案由】    詐欺
【裁判全文】
臺灣高等法院高雄分院刑事判決          九十年度上易字第一四九四號
    上  訴  人
    即  被  告    甲○○
右上訴人因詐欺案件，不服臺灣高雄地方法院九十年度易字第一九八七號中華民國九
十年七月十七日第一審判決（起訴案號：臺灣高雄地方法院檢察署八十九年度偵緝字
第一一五五號），提起上訴，本院判決如左：
      主      文
上訴駁回。
      事      實
一、甲○○明知未經梁孔明之授權委託收取梁孔明承攬乙○○樂捐「甲仙鄉玉天宮」
    整修油漆工程之工程款，而甲○○竟意圖為自己不法之所有，於民國八十七年十
    一月二十八日，在高雄市○○路○路旁，向乙○○佯稱其受梁孔明之委託授權，
    收取整修油漆工程之暫付款，並簽發收據一紙交予乙○○收受，乙○○不疑有他
    ，乃交付新台幣（下同）三十二萬元予甲○○以支付梁孔明之工程款。嗣因梁孔
    明因未收到工程款項而對乙○○提出告訴，並於原審八十八年易字第一六六六號
    案件於八十八年七月二十七日審理中指訴：未同意由甲○○處理，且未收到甲○
    ○所交付之三十二萬元款項等語，乙○○始知受騙。
二、案經乙○○訴由臺灣高雄地方法院檢察署檢察官偵查起訴。
      理      由
一、訊據上訴人即被告甲○○固坦承有於右揭時、地受託向告訴人乙○○收取三十二
    萬元之工程款項，並簽發一紙收據交予乙○○收執之事實，惟矢口否認有何詐欺
    之犯行，辯稱：伊確有向乙○○收取三十二萬元，但隔一、二天後即與友人陳祥
    蓉一同前往梁孔明之住處將現金三十二萬元交予梁孔明云云。然查：右揭事實，
    業據告訴人乙○○及告訴代理人吳麗珠律師分別於偵查中及原審審理時指訴綦詳
    ，且證人梁孔明於偵查中及原審審理時均到庭證稱：伊有承攬乙○○之工程，工
    程款總計一百四十萬元，但未曾委託被告甲○○去跟乙○○收取工程款，被告甲
    ○○亦未曾拿過三十二萬元給伊等語明確，核與證人陳祥蓉於偵查中及原審審理
    時到庭證述：伊未曾與被告甲○○一同前往梁孔明之住處將三十二萬元交給梁孔
    明等語相符，顯見被告前開所辯曾與陳祥蓉一同前往梁孔明之住處將現金三十二
    萬元交予梁孔明云云，要屬事後卸飾之詞，委不足採。此外，復有被告簽立之收
    據一紙及原審八十八年易字第一六六六號八十八年七月二十七日審判筆錄一份附
    卷可稽。本件事證明確，被告犯行洵堪認定。
二、核被告甲○○所為，係犯刑法第三百三十九條第一項之詐欺取財罪。原審因而適
    用刑法第二條第一項前段、第三百三十九條第一項、第四十一條第一項、罰金罰
    鍰提高標準條例第一條前段、第二條之規定，並審酌被告前未有前科紀錄，有臺
    灣高雄地方法院檢察署刑案資料查註紀錄表及臺灣高等法院被告全國前案紀錄表
    各一份在卷可參，素行尚稱良好，惟其以詐騙之方式，詐取告訴人之錢財，使告
    訴人蒙受損失，且犯後否認犯行，未見悔意，迄今未與告訴人達成和解，及告訴
    人所受損害程度等一切情狀，量處有期徒刑四月，以資懲儆。又刑法第四十一條
    業已於九十年一月十日修正公布，並於同年月十二日生效，其第一項前段規定為
    「犯最重本刑為五年以下有期徒刑以下之刑之罪，而受六個月以下有期徒刑或拘
    役之宣告，因身體、教育、職業、家庭之關係或其他正當事由，執行顯有困難者
    ，得以一元以上三元以下折算一日，易科罰金。」，本件被告犯罪時間雖在上開
    條文修正生效前，然依刑法第二條第一項前段規定，行為後法律有變更者，應適
    用裁判時之法律，故依刑法第二條第一項前段之規定，就被告所宣告之刑諭知如
    易科罰金，以三百元折算一日。經核原判決認事用法並無不合，量刑亦屬適度。
    被告上訴意旨，仍執陳詞，否認犯罪，指摘原判決不當，為無理由，應予駁回。
據上論斷，應依刑事訴訟法第三百六十八條，判決如主文。
本案經檢察官陳新慶到庭執行職務。
中    華    民    國      九十      年       九       月      二十      日
                              臺灣高等法院高雄分院刑事第三庭
                                  審判長法官  莊秋桃
                                        法官  陳中和
                                        法官  謝宏宗
右正本證明與原本無異。
不得上訴。
                                      書記官  王秀娟
中    華    民    國      九十      年       九       月    二十一      日
附錄：本判決論罪科刑法條：
刑法第三百三十九條第一項：
意圖為自己或第三人不法之所有，以詐術使人將本人或第三人之物交付者，處五年以
下有期徒刑、拘役或科或併科一千元以下罰金。
                                                                        ｋ


司法院資訊處製作；財團法人民間司法改革基金會備份。
